【裁判字號】    95,簡上,472
【裁判日期】    951031
【裁判案由】    傷害
【裁判全文】
臺灣板橋地方法院刑事判決             95年度簡上字第472號
上  訴  人  臺灣板橋地方法院檢察署檢察官
被      告  甲○○
                      2樓
上列上訴人因被告傷害案件，不服本院95年度簡字第2917號，中
華民國95年5月30日第一審簡易判決（聲請簡易判決處刑案號：
95年度偵字第8235號），本院管轄之第二審合議庭判決如下：
    主  文
上訴駁回。
甲○○緩刑貳年。
    事實與理由
一、本案經本院審理結果，認第一審以被告甲○○所為係犯刑法
    第277 條第1 項傷害罪，並依連續犯之規定，判處被告有期
    徒刑3 月，如易科罰金，以3 百元折算1 日，並引用刑法第
    56條、第277 條第1 項、第41條第1 項前段、罰金罰鍰提高
    標準條例第1 條前段、第2 條等規定，經核原審認事用法均
    無違誤，量刑亦屬妥適，應予維持，並引用第一審判決書記
    載之事實、證據及理由（如附件）。
二、本件被告甲○○經合法傳喚，無正當之理由不到庭，爰不待
    其陳述，逕行判決，合先敘明。
三、本院駁回檢察官上訴之理由如下：
（一）、被告甲○○對於告訴人乙○○所指訴，於94年8 月6日
        與94年8 月27日兩次，分別在臺北縣五股鄉○○路○段
        577 巷31之1 號2 樓傷害毆打告訴人乙○○等情，業據
        被告甲○○於偵查中供稱：「我有喝酒，我有徒手毆打
        乙○○，毆打她（乙○○）的位置就如乙○○所述。」
        ；「她（告訴人乙○○）撕毀我的東西，我們互有拉扯
        ，所以她（告訴人乙○○）才會受傷。」等語明確（95
        年度他字第1239號偵查卷第12頁），此外並有告訴人乙
        ○○提出受傷之馬偕紀念醫院與新光吳火獅紀念醫院乙
        種診斷證明書各1 紙在卷可資佐證（同上第1239號偵查
        卷第5 頁、4 頁）。
（二）、被告甲○○經本院合法傳喚，無正當之理由不到庭，亦
        未表示請求調查其他證據；由此可見，被告確有連續傷
        害犯行至明。
（三）、本件檢察官循告訴人乙○○之聲請，對於被告提起上訴
        ，僅以告訴人已撤回對於被告之告訴，原判決不當為由
        請求將原判決撤銷云云。惟查檢察官並未具體指摘原判
        決有何違法或不當之處，故其提起上訴請求將原判決撤
        銷云云，經核並無理由，應予駁回。
四、查被告行為後，刑法第56條連續犯之規定，業於94年1 月7
    日修正公布刪除，並於95年7 月1 日施行，則被告之犯行，
    因行為後新法業已刪除連續犯之規定，此刪除雖非犯罪構成
    要件之變更，但顯已影響行為人刑罰之法律效果，自屬法律
    有變更，依新法第2 條第1 項規定，比較新、舊法結果，仍
    應適用較有利於被告之行為時法律即舊法論以連續犯（最高
    法院95年第8 次刑事庭會議決議參照）。又行為後法律有變
    更者，依修正前刑法第2 條第1 項之規定，以適用裁判時法
    為原則，如行為時法有利於行為人，則例外適用行為時法；
    依修正後刑法第2 條第1 項規定，以適用行為時法為原則，
    惟如裁判時法有利於行為人，則例外的適用裁判時法。以往
    實務見解，認原判決未及比較適用新舊法時，上訴後，雖比
    較結果以舊法有利於行為人，而原判決別無其他撤銷事由，
    仍應由本院以此為由撤銷改判。惟修正後之規定係以適用行
    為時法為原則，因此原判決雖未及比較適用，然上訴本院後
    ，經比較新舊法，行為後之法律並非較有利於行為人，仍應
    適用行為時法，則原判決適用行為時法即無不當，自不構成
    撤銷之事由。
五、又被告行為後，94年1 月7 日修正公布之刑法第33條第5款
    規定罰金刑為新台幣1000元以上，以百元計算之，新法施行
    後，依新法第2 條第1 項之規定，應適用行為時即修正前舊
    法之規定。另按行為後法律有變更者，適用行為時之法律。
    但行為後之法律有利於行為人者，適用最有利於行為人之法
    律，刑法第2 條第1 項定有明文；查被告行為時之刑法第41
    條第1 項前段規定：「犯最重本刑為5 年以下有期徒刑以下
    之刑之罪，而受6 個月以下有期徒刑或拘役之宣告，因身體
    、教育、職業、家庭之關係或其他正當事由，執行顯有困難
    者，得以（銀元）1 元以上3 元以下折算1 日，易科罰金。
    」，又其行為時之易科罰金折算標準，修正前罰金罰鍰提高
    標準條例第2 條前段（該第2 條全文已於95年5 月17日公布
    刪除，並自95年7 月1 日施行）規定，就其原定數額提高為
    100 倍折算1 日，則本件被告行為時之易科罰金折算標準，
    應以銀元300 元折算1 日，經折算為新臺幣幣值後，應以新
    臺幣900 元折算為1 日；惟於94年1 月7 日修正，同年2 月
    2 日公布，95年7 月1 日施行之新刑法第41條第1 項前段規
    定：「犯最重本刑為5 年以下有期徒刑以下之刑之罪，而受
    6 個月以下有期徒刑或拘役之宣告者，得以新臺幣1,000 元
    、2, 000元或3,000 元折算1 日，易科罰金。」，經比較修
    正前後之易科罰金折算標準，以修正前之刑法第41條前段之
    規定，較有利於被告，故經比較上開新舊法規定，依刑法第
    2 條第1 項前段，應適用修正前刑法第41條第1 項前段規定
    ，定其易科罰金之折算標準。依以往實務見解，認原判決未
    及比較適用新舊法時，上訴後，雖比較結果以舊法有利於行
    為人；惟修正後之規定係以適用行為時法為原則，因此原判
    決雖未及比較適用，然上訴本院後，經比較新舊法，行為後
    之法律並非較有利於行為人，仍應適用行為時法，則原判決
    適用行為時法即無不當，自不構成撤銷之事由，合併敘明。
六、末查：被告並無犯罪前科，此有臺灣高等法院被告全國前案
    紀錄表一紙在卷可稽；被告於原審判決後，業據告訴人乙○
    ○具狀撤回告訴，表示不願追究等情，此有聲請撤回告訴狀
    1 紙在卷足憑（原審卷第12頁）；復經告訴人乙○○於本院
    審理時表示願意原諒被告，給被告一次機會等語在卷（本院
    卷第26頁）；被告經此偵審教訓，當知所警惕，爾後應無再
    犯之虞，本院認被告前開所受之宣告刑，以暫不執行為適當
    ，爰併予宣告緩刑2 年，以啟自新。查被告行為後，刑法第
    74條規定業已於94年1 月7 日修正，同年2 月2 日公布，並
    於95年7 月1 日施行；而緩刑之宣告，涉及被告所受宣告之
    刑於確定後是否執行，亦屬刑罰法律之修正。茲依修正後之
    刑法第74條第2 項規定，增設多款緩刑宣告時併附負擔之課
    與，且同條第5 項緩刑之效力不及於從刑及保安處分，惟依
    修正前刑法第74條規定，行為人不需履行負擔，且緩刑之效
    力及於主刑與從刑，故綜合整體比較新舊法適用之結果，以
    修正後之現行新刑法第74條所為緩刑之宣告，顯較修正前第
    74條較不利於被告。故依新修正刑法第2 條第1 項前段規定
    ，本件應適用被告行為時之刑法第74條第1 款緩刑之規定，
    併予敘明。
據上論斷，應依刑事訴訟法第455 條之1 第1 項、第3 項、第36
8 條、第373 條、第371 條、修正前刑法第74條第1 款，判決如
主文。
本案經檢察官張誌洋到庭執行職務。
中    華    民    國    95    年    10    月    31    日
          刑事第五庭    審判長法  官  陳坤地
                              法  官  李麗珠
                              法  官  許映鈞
上列正本證明與原本無異。
不得上訴。
                              書記官  李淑秋
中    華    民    國    95    年    11    月    6     日
附錄本案論罪科刑法條全文
中華民國刑法第277條：
（普通傷害罪）
傷害人之身體或健康者，處 3 年以下有期徒刑、拘役或 1 千元
以下罰金。
犯前項之罪因而致人於死者，處無期徒刑或 7 年以上有期徒刑；
致重傷者，處 3 年以上 10 年以下有期徒刑。


司法院資訊處製作；財團法人民間司法改革基金會備份。
